臺北高等行政法院裁定
111年度交上字第32號
上  訴  人  黃銘賢                                  
被 上訴 人  交通部公路總局新竹區監理所

代  表  人  吳季娟（所長）
上列當事人間交通裁決事件，上訴人對於中華民國110年10月18
日臺灣新竹地方法院110年度交字第160號行政訴訟判決，提起上
訴，本院裁定如下：
　　主  文
上訴駁回。
上訴審訴訟費用新臺幣柒佰伍拾元由上訴人負擔。
　　理  由
一、按對於交通裁決事件之判決提起上訴，非以其違背法令為理
    由，不得為之，行政訴訟法第237條之9第2項準用第235條第
    2項規定甚明。又當事人對於地方法院交通裁決事件之判決
    上訴，如依行政訴訟法第237條之9準用第236條之2第3項、
    第243條第1項規定，以判決有不適用法規或適用不當為理由
    時，其上訴狀或理由書應表明原判決所違背之法令及其具體
    內容；若係成文法以外之法則，應揭示該法則之旨趣，倘為
    司法院解釋，則為揭示該解釋之字號或其內容。如以行政訴
    訟法第237條之9第2項準用第236條之2第3項、第243條第2項
    所列各款情形為理由時，其上訴狀或理由書，應揭示合於該
    條項各款之事實。上訴狀或理由書如未依此項方法表明者，
    即難認為已對交通裁決事件之判決之違背法令有具體之指摘
    ，其上訴自難認為合法。
二、上訴人駕駛其所有之車牌號碼0000-00號自用小客車於民國1
    10年3月16日17時15許，行經新竹縣竹北市自強北路時，遭
    民眾提出行車紀錄器影像檢舉，為新竹縣政府警察局竹北分
    局員警認其有任意驟然變換車道迫使他車讓道之違規事實而
    逕行舉發。嗣經被上訴人認上訴人違規屬實，依道路交通管
    理處罰條例第43條第1項第3款、同條第4項、第63條第1項(
    漏載第3款)、第24條(漏載第1項第3款)等規定，於110年6月
    9日分別以竹監裁字第50-E87933037號、第50-E61491818號
    違反道路交通管理事件裁決書，各裁處上訴人罰鍰新臺幣18
    ,000元、記違規點數3點、應參加道路交通安全講習；及吊
    扣汽車牌照3個月。上訴人不服，提起行政訴訟，經原判決
    駁回其訴後，提起本件上訴。
三、上訴人對原判決提起上訴，主張略以：舉發光碟影像僅15秒
    鐘，且第0秒鐘時，影像中兩車的相對位置之前之影像已被
    裁切，無法判斷出上訴人完整的變換車道行為及前因後果，
    故請相對人再提供影像開始前10秒的影像紀錄，用以判斷前
    因後果。另綜觀舉發影像之變換車道行為，與道路交通管理
    處罰條例第43條第1項立法意旨，係在遏阻飆車、蛇行等行
    為之法條原意落差太大。是依舉發光碟影像之內容，及當時
    交通狀況之變換車道之情境，應依道路交通管理處罰條例第
    33條第1項第4款規定，以變換車道不當裁處云云。經查，原
    判決已說明依原審當庭勘驗舉發光碟影像之勘驗筆錄內容，
    認定上訴人確有「任意驟然變換車道迫使他車讓道」之違規
    行為的依據及理由在案。上訴意旨無非係重述其於原審已主
    張而為原判決所不採之理由，及就原審取捨證據、認定事實
    之職權行使，仍執陳詞爭議，而非具體說明原判決有何不適
    用法規或適用法規不當之情形。又行政訴訟法第237條之7規
    定，交通裁決事件之裁判，得不經言詞辯論為之，上訴意旨
    另謂本件訴訟不經言詞辯論，上訴人權益受損云云，亦未具
    體指明原判決有何違背法令之處。是依首開規定及說明，應
    認其上訴為不合法。
四、結論：本件上訴為不合法，裁定如主文。
中　　華　　民　　國　　111 　年　　3 　　月　　30　　日
　　　　　          臺北高等行政法院第四庭 
                              審判長法  官　高愈杰
                                    法  官　鍾啟煒
                                    法  官　李君豪  
上為正本係照原本作成。
不得抗告。
中　　華　　民　　國　　111 　年　　3 　　月　　30　　日
          　　　　　　      　　　  書記官  樓琬蓉